【裁判字號】    98,簡,1416
【裁判日期】    980630
【裁判案由】    竊盜
【裁判全文】
臺灣彰化地方法院刑事判決              98年度簡字第1416號
聲  請  人  臺灣彰化地方法院檢察署檢察官
被      告  甲○○
上列被告因竊盜案件，經檢察官聲請以簡易判決處刑（98年度偵
字第4113號），本院判決如下：
    主  文
甲○○攜帶兇器竊盜，處有期徒刑陸月，如易科罰金，以新臺幣
壹仟元折算壹日；又攜帶兇器竊盜，處有期徒刑陸月，如易科罰
金，以新臺幣壹仟元折算壹日。應執行有期徒刑拾月，如易科罰
金，以新臺幣壹仟元折算壹日。緩刑貳年。
    犯罪事實及理由
一、本案犯罪事實及證據，除聲請簡易判決處刑書犯罪事實欄一
    關於「胡瓜」之記載均應更正為「葫瓜」、第3行關於「乙
    ○○與他人共有」之記載應更正為「乙○○之父蕭振聲與他
    人共有而由乙○○耕作」、第7至8行關於「客觀上堪為凶器
    之水果刀1支」之記載應更正為「客觀上足以危害人之生命
    、身體、安全可供兇器使用之水果刀1支」、第11行關於「
    乙○○」之記載應更正為「蕭振聲」、第17行關於「手果刀
    」之記載應更正為「水果刀」；證據部分關於「告訴人丙○
    ○及乙○○於警詢中之指訴」之記載應更正為「證人即告訴
    人丙○○及乙○○於警詢中之證述」外，其餘均引用附件檢
    察官聲請簡易判決處刑書之記載。
二、按刑法第321條第1項第3款之攜帶兇器竊盜罪，係以行為人
    攜帶兇器竊盜為其加重條件，此所謂兇器，其種類並無限制
    ，凡客觀上足對人之生命、身體、安全構成威脅，具有危險
    性之兇器均屬之，並不以攜帶之初有行兇之意圖為必要，且
    祗須行竊時持有具有危險性之兇器為已足，該兇器是否行為
    人所有，或在現場拾得，均非所問（最高法院79年臺上字第
    5253號判例要旨可供參照）。查扣案之水果刀1支，前端之
    金屬刀刃銳利，質地堅硬，客觀上足以對人之生命、身體、
    安全構成危害；被告持以割取小黃瓜、茄子、紅菜、葫瓜等
    農作物竊得入手，該兇器雖非其所有，仍屬攜帶兇器竊盜無
    訛。核被告所為，均係犯刑法第321條第1項第3款之攜帶兇
    器竊盜罪。聲請簡易判決處刑意旨雖認被告係犯刑法第320
    條第1項之普通竊盜罪，惟於本院訊問時經公訴人當庭更正
    起訴法條為刑法第321條第1項第3款之攜帶兇器竊盜罪，故
    本院毋須再予變更起訴法條，附此敘明。被告所為2次竊盜
    犯行，犯意各別，行為互殊，應予分論併罰。爰審酌被告因
    圖謀不勞而獲之小利而竊取他人財物，兼衡其素行、犯罪動
    機、目的、手段、所竊得之財物價值及犯後坦承犯行，態度
    良好，且已與被害人達成和解（參卷附彰化縣田中鎮調解委
    員會調解筆錄1紙）等一切情狀，分別量處如主文所示之刑
    ，並定其應執行刑，以示懲儆。又依98年6月19日公布之司
    法院釋字第662號解釋：「中華民國94年2月2日修正公布之
    現行刑法第41條第2項，關於數罪併罰，數宣告刑均得易科
    罰金，而定應執行刑之刑逾6個月者，排除適用同條第1項得
    易科罰金之規定部分，與憲法第23條規定有違，並與本院釋
    字第366號解釋意旨不符，應自本解釋公布之日起失其效力
    。」，故對於數罪併罰，數宣告刑均得易科罰金，而定應執
    行之刑超過6個月之案件，依司法院釋字第366號、662號解
    釋意旨，仍得易科罰金。故本件應就上開宣告刑及應執行刑
    部分，均諭知易科罰金之折算標準，併此指明。再被告前未
    曾因故意犯罪而受有期徒刑以上刑之宣告，有臺灣高等法院
    被告前案紀錄表1份附卷可稽，且被告犯罪後已坦承犯行，
    頗有悔意，並與被害人達成和解，業如前述，其因一時失慮
    ，致罹刑章，經此偵審科刑之教訓後，當知所警惕，信無再
    犯之虞，本院綜核各情，認所宣告之刑，以暫不執行為適當
    ，併依刑法第74條第1項第1款規定，予以宣告緩刑2年，以
    啟自新。扣案之水果刀1支，雖係供被告犯罪所用，惟被告
    供稱係其在現場撿拾而非其所有，故不另宣告沒收。
三、依刑事訴訟法第449條第1項前段、第3項、第454條第2項，
    刑法第321條第1項第3款、第41條第1項前段、第51條第5款
    、第74條第1項第1款，逕以簡易判決處如主文所示之刑。
四、如不服本件判決，得自收受送達之日起10日內向本院提出上
    訴狀，上訴於本院第二審合議庭（須附繕本）。
中    華    民    國    98    年    6     月    30    日
                  刑事第二庭          法  官  尚安雅
以上正本證明與原本無異。
如不服本判決，應於收受判決後10日內向本院提出上訴書狀，並
應敘述具體理由；其未敘述上訴理由者，應於上訴期間屆滿後20
日內向本院補提理由書（均須按他造當事人之人數附繕本「切勿
逕送上級法院」）。
告訴人或被害人對於判決如有不服具備理由請求檢察官上訴者，
其上訴期間之計算係以檢察官收受判決正本之日期為準。
中    華    民    國    98    年    7     月      2    日
                                      書記官   陳文俊
附錄本案論罪科刑法條全文：
中華民國刑法第321條
（加重竊盜罪）
犯竊盜罪而有左列情形之一者，處 6 月以上、 5 年以下有期徒
刑：
一、於夜間侵入住宅或有人居住之建築物、船艦或隱匿其內而犯
    之者。
二、毀越門扇、牆垣或其他安全設備而犯之者。
三、攜帶兇器而犯之者。
四、結夥三人以上而犯之者。
五、乘火災、水災或其他災害之際而犯之者。
六、在車站或埠頭而犯之者。
前項之未遂犯罰之。


司法院資訊處製作；財團法人民間司法改革基金會備份。
